【裁判字號】    89,易,60
【裁判日期】    890322
【裁判案由】    竊盜
【裁判全文】
臺灣嘉義地方法院刑事判決                            八十九年度易字第六號
    公  訴  人  臺灣嘉義地方法院檢察署檢察官
    被      告  甲○○
右列被告因竊盜案件，經檢察官提起公訴（八十八年度偵字第八００三號），本院判
決如左：
    主  文
甲○○毀壞門扇、安全設備竊盜未遂，累犯，處有期徒刑柒月。
    事  實
一、甲○○前曾有違反麻醉藥品管理條例、竊盜等前科，最近一次於民國八十五年間
    所犯之竊盜罪，經本院判處有期徒刑一年確定，於八十六年八月十七日執行完畢
    ，竟仍不知悔改，復意圖為自己不法之所有，於八十八年九月二十九日下午二時
    十五分許，在嘉義縣義竹鄉傳芳村五鄰五０九之一號乙○○住處二樓，將乙○○
    所有之落地窗破壞後入內行竊，並於搜尋財物無著，再破壞該樓房間門鎖（司畢
    靈鎖）之際，為返家之乙○○發現，甲○○隨即逃逸而未竊得任何財物。
二、案經乙○○訴由嘉義縣警察局布袋分局報請臺灣嘉義地方法院檢察署檢察官偵查
    起訴。
    理  由
一、訊據被告甲○○矢口否認犯有竊盜情事，辯稱：其並未進入告訴人乙○○家中，
    亦未偷竊云云。惟查，被告如何由告訴人住處二樓陽台破壞窗戶後入內行竊，及
    如何於破壞房間門鎖之際，為告訴人發現，而匆忙騎乘車號ＶＴＡ—四三三輕型
    機車逃逸，經告訴人將該機車車號記下後報警查獲，並經告訴人當場指認無誤等
    情，業據告訴人於警訊、偵查中及本院調查時指訴綦詳，參以(一)被告對於車號Ｖ
    ＴＡ—四三三輕型機車當日確為其所騎用並無出借他人之事實並不否認（本院卷
    第一三頁）。(二)被告對於案發當日本身之行蹤，第一次係稱在嘉義縣布袋鎮喝酒
    ，後改稱在台南其兄所開設之貨運行工作，最後又改稱當日已隨車至台北云云，
    其所供顯然已前後矛盾，自不足採。綜上，足徵告訴人上開指訴，應與事實相符
    ，堪以採信。本件事證明確，被告犯行洵堪認定。
二、按窗戶具有防閑作用，屬安全設備；房間之門鎖（如司畢靈鎖）構成門之一部分
    ，如加以破壞，應認係毀壞門扇；又毀壞安全設備而入室行竊，其入室行為即屬
    侵入住宅，應已結合於所犯加重竊盜之罪質中，無更行構成侵入住宅罪之理，此
    觀最高法院二十七年上字第一八八七號判例意旨自明。從而本件被告所為，核應
    係犯刑法第三百二十一條第二項、第一項第二款之毀壞門扇、安全設備竊盜未遂
    罪。公訴人認被告上開所為，另犯刑法第三百零六條第一項之未經許可無故侵入
    住宅罪及第三百五十四條之毀損罪，容有未洽，附此敘明。又被告已著手於竊取
    行為之實施，然未取得任何財物，為未遂犯，爰依刑法第二十六條前段規定，按
    既遂犯之刑度減輕其刑。查被告前曾有違反麻醉藥品管理條例、竊盜等前科，最
    近一次於八十五年間所犯之竊盜罪，經本院判處有期徒刑一年確定，於八十六年
    八月十七日執行完畢，此有臺灣嘉義地方法院檢察署刑案資料查註紀錄表及本院
    被告全國前案紀錄表各一份在卷可按，其於五年內，再犯本件有期徒刑以上之罪
    ，為累犯，應依刑法第四十七規定加重其刑，並依法先加後減之。爰審酌被告犯
    罪之動機、目的、手段，犯罪時所受之刺激及其品性、生活狀況、智識程度、尚
    未取得任何財物及犯罪後仍飾詞狡辯，不知悔改等一切情狀，量處如主文所示之
    刑。
據上論斷，應依刑事訴訟法第二百九十九條第一項前段，刑法第三百二十一條第二項
、第一項第二款、第二十六條前段、第四十七條，判決如主文。
本案經檢察官廖家陽到庭執行職務。
中      華      民      國    八十九    年      三      月    二十二    日
                              臺灣嘉義地方法院刑事第一庭
                                  法  官  黃  若  美
右正本證明與原本無異。
如不服本判決，應於判決送達後十日內向本院提出上訴狀( 應附繕本 )。
中      華      民      國    八十九    年      三      月    二十二    日
                                  書記官  鄭  昭  亮
附錄法條：
刑法第三百二十一條
犯竊盜罪而有左列情形之一者，處六月以上五年以下有期徒刑：
一、於夜間侵入住宅或有人居住之建築物、船艦或隱匿其內而犯之者。
二、毀越門扇、牆垣或其他安全設備而犯之者。
三、攜帶兇器而犯之者。
四、結夥三人以上而犯之者。
五、乘火災、水災或其他災害之際而犯之者。
六、在車站或埠頭而犯之者。
前項之未遂犯罰之。


司法院資訊處製作；財團法人民間司法改革基金會備份。
